臺灣臺中地方法院刑事判決　　　　　　　　　　　　　九十年度易字第三七三八號
　　公　訴　人　臺灣臺中地方法院檢察署檢察官
　　被　　　告　乙○○
右列被告因竊盜案件，經檢察官提起公訴（九十年度偵緝字第六九０號），本院判決
如左：
    主  文
乙○○於夜間侵入住宅竊盜，累犯，處有期徒刑捌月。
    事  實
一、乙○○曾因違反肅清煙毒條例案件及麻醉藥品管理條例案件，經法院分別判處有
    期徒刑二年一月及四月，定執行刑為二年四月確定，於民國八十六年七月二十日
    假釋期滿執行完畢。復意圖為自己不法之所有，於八十九年八月九日凌晨三時許
    ，至臺中縣清水鎮○○街六號甲○○於其住宅一樓經營之白宮照相館，見大門未
    關，竟乘機潛入屋內，竊取甲○○所有，放置在一樓玻璃櫃內之照相機六台、三
    腳架二台及現金新台幣（以下同）五千元。嗣於同日上午九時許（起訴書誤載為
    十一時許），經甲○○發現並報警處理，經警於同日上午十一時許採集指紋而發
    覺上情。
二、案經臺中縣警察局清水分局及臺中港務警察所報請臺灣臺中地方法院檢察署檢察
    官偵查起訴。
    理  由
一、訊據被告乙○○矢口否認涉有前述犯行，辯稱：白宮照相館是伊親戚開的，是聽
    伊父親說的，伊並不認識甲○○；伊常常去洗照片，所以在櫥櫃留下指紋是很正
    常的事，伊忘記曾去過幾次，去洗照片時都是小姐在而已，有時候是老闆娘在，
    並沒有見過老闆云云。惟其於九十年十月三十一日偵查中初係辯稱：沒有去過白
    宮照相館，不知為何會在遭竊之櫥窗內採到伊之指紋云云，嗣又改稱：伊曾帶女
    兒到白宮照相館照過相，但不可能會留下指紋云云。其前後供詞反覆不一，誠屬
    可疑。經查，清水分局刑事組於八十九年八月九日上午十一時許在白宮照相館之
    相機櫥窗玻璃上採得之指紋一枚，經送內政部警政署刑事警察局鑑定，經該局輸
    入電腦比對再由人工確認結果，與該局檔存之乙○○指紋卡之右食指指紋相符，
    有該局局紋字第一０一二號指紋鑑定書一份在卷可稽，又被害人甲○○於警訊及
    偵查中就失竊之情節業已指述甚詳，且其警訊時指認被告之口卡照片後，指稱其
    並不認識被告，被告亦未曾到其經營之白宮照相館購物或照相等語，足證被告所
    辯純係事後飾卸之詞，非可採信。此外，復有現場相片五幀附卷可憑，本件事證
    明確，被告之犯行堪以認定。
二、按住宅係指他人居住之第宅及店舖而言，查被害人甲○○及其家人係居住於白宮
    照相館二、三樓，業據其於警訊中陳述無誤，核被告乙○○所為，係犯刑法第三
    百二十一條第一項第一款之夜間侵入住宅竊盜罪。被告曾因違反肅清煙毒條例案
    件及麻醉藥品管理條例案件，經法院分別判處有期徒刑二年一月及四月，定執行
    刑為二年四月確定，於八十六年七月二十日假釋期滿執行完畢，有臺灣臺中地方
    法院檢察署刑案資料查註紀錄表在卷可按，其於五年內再犯本件有期徒刑以上之
    罪，為累犯，應依刑法第四十七條之規定加重其刑。爰審酌被告於夜間侵入他人
    住宅行竊，危害他人居住之安全，犯罪所生之危害非輕，且犯罪後猶設詞飾卸，
    顯無悔意之態度等一切情狀，量處如主文所示之刑。
三、檢察官移送併辦之九十年度偵字第二二七七五號被告乙○○竊盜案件，其犯罪時
    間為九十年十二月十三日十七時四十分，與本件起訴事實之犯罪時間相距一年餘
    ，難認與本件犯罪事實有連續犯之裁判上一罪關係，本院無從併予審酌。該案之
    事實應併由本院另案審理中之九十年度易字第三一一二號乙○○竊盜案件予以審
    理，附此敘明。
據上論斷，應依刑事訴訟法第二百九十九條第一項前段，刑法第三百二十一條第一項
第一款、第四十七條，判決如主文。
中      華      民      國    九十一    年      四      月      九      日
                                        法  官    陳  慧  珊
右正本證明與原本無異。
如不服本判決，應於送達後十日內向本院提出上訴狀 （須附繕本） ，上訴於台灣高等
法院台中分院。
                                        書記官
中      華      民      國    九十一    年      四      月      九      日
【附錄論罪科刑法條】
刑法第三百二十一條第一項第一款：
犯竊盜罪而有左列情形之一者，處六月以上五年以下有期徒刑：
  一於夜間侵入住宅或有人居住之建築物、船艦，或隱匿其內而犯之者。
